臺灣桃園地方法院刑事判決　　　　　　110年度交易字第542號
公　訴　人　臺灣桃園地方檢察署檢察官
被　　　告　邱詩媛


上列被告因過失傷害案件，經檢察官聲請以簡易判決處刑（110
年度偵字第26112 號），本院認本件不宜行簡易程序行改以通常
程序審理，本院判決如下：
    主  文
本件公訴不受理。
    理  由
一、公訴意旨詳如聲請簡易判決處刑書之記載（如附件）。
二、按告訴乃論之罪，告訴人於第一審辯論終結前，得撤回其告
    訴；又告訴經撤回者，法院應諭知不受理之判決，並得不經
    言詞辯論為之，刑事訴訟法第238 條第1 項、第303 條第3
    款、第307 條分別定有明文。
二、查本件告訴人曾俊旻告訴被告邱詩媛過失傷害案件，檢察官
    認其係涉犯刑法第284 條前段之過失傷害罪，依刑法第287
    條前段規定，須告訴乃論。茲因被告與上開告訴人於庭外和
    解，告訴人亦已均具狀撤回告訴，此有本院辦理刑事案件電
    話查詢紀錄表、刑事撤回告訴狀在卷可憑（見本院壢交簡字
    卷第45、47頁），揆諸上開說明，本件爰不經言詞辯論，逕
    為諭知不受理之判決。
據上論斷，應依刑事訴訟法第452 條、第303 條第3 款、第307
條，判決如主文。
中    華    民    國   110    年    11    月    24    日
                  刑事第九庭    法  官  謝承益
以上正本證明與原本無異。
如不服本判決應於收受判決後20日內向本院提出上訴書狀，並應
敘述具體理由。其未敘述上訴理由者，應於上訴期間屆滿後20日
內向本院補提理由書(均須按他造當事人之人數附繕本)「切勿逕
送上級法院」。
                                      書記官  莊佳蓁
中    華    民    國   110    年    11    月    29    日
　
　
　
附件：
臺灣桃園地方檢察署檢察官聲請簡易判決處刑書
                                    110年度偵字第26112號
　
     被      告  邱詩媛  女  29歲（民國00年0月00日生）
                         住桃園市○○區○○路000巷00弄00
                           號
                         國民身分證統一編號：Z000000000號
　
上列被告因過失傷害案件，業經偵查終結，認為宜以簡易判決處
刑，茲將犯罪事實及證據並所犯法條分敘如下：
           犯罪事實
一、邱詩媛於民國 110 年 2 月 21 日晚間 8 時 24 分許，騎
    乘車牌號碼000-000 號普通重型機車，沿桃園市龍潭區自由
    街往中央街方向行駛，行經該路段與工五路交岔路口欲左轉
    時，本應注意轉彎車應讓直行車先行，而依當時天候晴、夜
    間有照明、路面鋪裝柏油、乾燥、無缺陷、無障礙物、視距
    良好等情況，並無不能注意之情事，竟疏未注意及此，貿然
    左轉，適有曾俊旻（另為不起訴處分）騎乘車牌號碼000-00
    00號普通重型機車，沿同路段同向在其左側直行駛至，兩車
    閃避不及發生碰撞，致曾俊旻受有四肢及右側髖部挫擦傷等
    傷害，邱詩媛於警員前往現場處理時在場，並當場承認為肇
    事人。
二、案經曾俊旻訴由桃園市政府警察局龍潭分局報告偵辦。
           證據並所犯法條
一、詢據被告邱詩媛矢口否認有何過失傷害犯行，辯稱：事故前
    先左右查看有沒有車，接著打方向燈左轉，轉到路中黃線時
    對方從伊左側逆向超車而發生碰撞云云。經查，上揭犯罪事
    實，業據證人即告訴人曾俊旻於警詢中證述明確，並有國軍
    桃園總醫院附設民眾診療服務處診斷證明書( 告訴人) 、公
    路監理電子閘門資料4 件、道路交通事故現場圖、道路交通
    事故調查報告表㈠、㈡、桃園市政府警察局龍潭分局龍潭交
    通分隊酒精測定紀錄表、現場照片16張、桃園市政府警察局
    道路交通事故當事人登記聯單等件在卷可稽，且經本署檢察
    官勘驗現場監視器錄影，發現被告左轉迄兩車碰撞僅間隔1
    秒，被告確有未讓直行車左轉之情事，有本署檢察官勘驗筆
    錄、監視器錄影截取照片12張、監視器錄影光碟1 片在卷足
    憑；次按，轉彎車應讓直行車先行，道路交通安全規則第10
    2 條第1 項第7 款訂有明文，被告騎乘機車對於前揭規定自
    應注意遵守，卻未能確實注意，致與告訴人發生碰撞，並造
    成告訴人受傷，其行為自有過失，且此過失與告訴人所受之
    傷害結果間具有相當因果關係甚明，被告所辯要屬卸責之詞
    ，顯不可採，其犯嫌堪以認定。
二、核被告所為，係犯刑法第 284 條前段之過失傷害罪嫌。被
    告於在偵查機關尚未發覺犯罪前，於警員前往現場處理時在
    場，並當場承認為肇事人而自首並接受裁判，有桃園市政府
    警察局龍潭分局龍潭交通分隊道路交通事故肇事人自首情形
    紀錄表在卷可憑，請審酌依刑法第62條前段規定減輕其刑。
三、依刑事訴訟法第451 條第1 項聲請逕以簡易判決處刑。
     此    致
臺灣桃園地方法院
中    華    民    國   110    年    8     月    27    日
                          檢  察  官  吳建蕙
本件證明與原本無異
中    華    民    國   110    年    9     月     9    日
                          書  記  官  吳文琳
附記事項：
本件係依刑事訴訟法簡易程序辦理，法院簡易庭得不傳喚被告、
輔佐人、告訴人、告發人等出庭即以簡易判決處刑；被告、被害
人、告訴人等對告訴乃論案件如已達成民事和解而要撤回告訴或
對非告訴乃論案件認有受傳喚到庭陳述意見之必要時，請即另以
書狀向簡易法庭陳述或請求傳訊。
所犯法條：
中華民國刑法第284條
因過失傷害人者，處一年以下有期徒刑、拘役或十萬元以下罰金
；致重傷者，處三年以下有期徒刑、拘役或三十萬元以下罰金。